臺灣士林地方法院小額民事判決
111年度士小字第1332號
原      告  吳姵玟
被      告  林彥志

上列當事人間請求侵權行為損害賠償事件，經臺灣新北地方法院
移送前來，本院於民國111年8月11日言詞辯論終結，判決如下：
    主  文
原告之訴及假執行之聲請均駁回。
訴訟費用新臺幣壹仟元由原告負擔。
    事實及理由要領
一、原告起訴主張：被告於民國110年2月23日駕駛車牌號000-00
    0號普通重型機車（下稱A車），於新北市八里區關渡橋匝道
    往淡水方向處，撞損原告所有並為駕駛之車牌號碼000-0000
    號自用小客車（下稱B車）， 致原告受有損害即車輛修理費
    新臺幣（下同）19,935元、交通費用2,000元，爰依民法第1
    84條第1項前段、第2項、第191條之2等規定，請求被告賠償
    原告所受損害，併請求精神慰撫金10,000元等語，並聲明：
    1.被告應給付原告31,935元，及自本訴狀繕本送達之翌日起
    至清償日止，按年息5％計算之遲延利息；2.原告願供擔保請
    准宣告假執行。
二、被告答辯略以：本件事故發生時，原以為被告所騎乘之A車
    有撞到B車，但是根據B車之行車紀錄器影像，A車係碰到B車
    後方之雙眼機車才倒下，並無與B車發生碰撞，被告稱有碰
    撞到前方原告機車後車尾，但被告那時候不確定擦撞到誰，
    只是靠印象回答，且是出院後才做筆錄，已經離事發1個多
    月，加上撞擊當時很混亂，警察筆錄做完後被告請原告提供
    影片，才發現被告沒有撞到原告的機車；依據原告所提出之
    估價單，維修B車之工項有矯正，本件B車受損不嚴重，為何
    需要矯正，且B車係向一邊傾倒，為何左右前叉都要維修，
    另對於交通費無意見等語，並聲明請求駁回原告之訴。
三、法院得心證之理由：
　㈠按當事人主張有利於己之事實者，就其事實有舉證之責任。
    民事訴訟法第277條定有明文。故主張侵權行為之當事人，
    應就此項事實負舉證之責任，除須有損害之發生，及有責任
    原因之事實（包含應具備故意或過失、不法性、侵害權利）
    外，並以二者之間有相當因果關係為成立要件，故侵權行為
    賠償害之訴訟，原告須先就上述要件為相當之證明，始能謂
    其請求權存在。
　㈡本件固經警察認定被告有「前車與後車之簽疑謂保持隨時可
    以煞停之距離」，其餘人等則認為無肇事因素，有新北市政
    府警察局道路交通事故初步分析研判表在卷可查，然此乃警
    察依職權所製作，並不拘束本院依證據所為之判斷。被告於
    警詢時固稱有撞擊原告機車車尾等語，然原告騎乘之B車行
    車紀錄器畫面（該畫面包含前後方項之攝影機）經本院勘驗
    ，勘驗結果為：畫面顯示車禍前原告正後方為前車燈雙眼之
    機車（按：該車車號為000-0000，由訴外人翁漁渭騎乘，下
    稱雙眼機車），至於被告機車則為野狼檔車（車號：000-00
    0），行駛在前述雙眼機車右後方，嗣原告煞車後，雙眼機
    車自後方直接撞上原告機車後方，被告車輛亦在旁倒下，停
    在雙眼機車右側，有本院111年8月11日勘驗筆錄及翻拍照片
    在卷可查，是依前述行車紀錄器畫面，顯示當時係雙眼機車
    自原告正後方撞擊B車車尾，後始見被告車輛倒於雙眼機車
    旁，被告雖有未與雙眼機車保持安全距離之過失，然以行車
    紀錄器畫面觀之，既未見有撞擊B車之情，則就原告所受損
    失，得否命被告賠償，即有疑問，參以依本院勘驗之翻拍照
    片，可知當實係原告前方之機車於當日8時10分29秒突然煞
    停（原因無法得知），原告亦即將B車煞停，而後方之雙眼
    機車於同分30秒自後方撞擊B車，於30至31秒被告機車倒於
    雙眼機車旁，有前述翻拍照片在卷可查，可知前述煞停、撞
    擊、倒地之發生不過1、2秒之時間，依警方拍攝之現場照片
    ，可知現場混亂多輛機車倒地，被告突遇車禍且時間短暫、
    混亂，因而誤認其有撞擊B車，實非無可能，原告雖又主張
    畫面顯示A車輪子距離B車很近，所以應該有碰到云云，然就
    A、B兩車確有碰撞等情，並未提出其他證據佐證，難認可採
    。
　㈢證人即雙眼機車之駕駛人翁漁渭固於警詢中證稱：我看到1個
    阿伯在最前方突然煞車，阿伯後方女騎士（按：即原告）也
    跟著煞車，我也剎車，後方的機車（按：即被告騎乘之B車
    ）卻來撞我等語，似指其當時已將車輛剎停，然遭後方之被
    告撞擊，然撞擊發生前被告係位於雙眼機車右後側，業如前
    述，倘當時翁漁渭係遭被告撞擊，始不得以再撞擊原告，因
    屬右後側撞擊，則雙眼機車撞擊B車前理應出現遭撞擊之不
    穩定、方向遭偏移現象，然以行車紀錄器畫面顯示，雙眼機
    車係自後方筆直撞來，並無任何不穩定、方向遭偏移之情形
    ，有本院勘驗B車行車紀錄器畫面之翻拍照片在卷可查，則
    依該等事證，應認當時係雙眼機車先自後方撞擊B車，A車始
    在右後側撞擊雙眼機車，雖時間發生甚短，然仍有先後之別
    ，是被告既無先撞擊雙眼機車，再使雙眼機車撞擊B車，自
    無庸就雙眼機車撞擊B車所造成之損害負擔損害賠償之責。
四、從而，原告依依民法第184條第1項前段、第2項、第191條之
    2等規定，請求被告給付31,935元，及自起訴狀繕本送達翌
    日起至清償日止，按週年利率5％計算之利息，為無理由，應
    予駁回。 
五、訴訟費用負擔之依據：民事訴訟法第78條。依職權確定訴訟
    費用額為1,000元（第一審裁判費），由原告負擔。
中　　華　　民　　國　 111　　年　　8 　　月　　25　　日
              　　士林簡易庭法  官  陳紹瑜
以上正本係照原本作成。
如不服本判決，應於送達後20日內，向本院提出上訴狀並應記載
上訴理由，表明關於原判決所違背之法令及其具體內容與依訴訟
資料可認為原判決有違背法令之具體事實，如於本判決宣示後送
達前提起上訴者，應於判決送達後20日內補提上訴理由書（須附
繕本）。
中　　華　　民　　國　 111　　年　　8 　　月　　25　　日
　                          書記官  詹禾翊